【裁判字號】    89,自緝,121
【裁判日期】    890607
【裁判案由】    詐欺
【裁判全文】
台灣台中地方法院刑事判決                        八十九年度自緝字第一二一號
    自  訴  人  甲○○○有限公司
    代  表  人  丙○○
    被      告  丁○○
右列被告因詐欺案件，經自訴人提起自訴，本院判決如左：
    主  文
丁○○連續意圖為自己不法之所有，以詐術使人將本人之物交付，累犯，處有期徒刑
柒月。
    事  實
一、丁○○前於民國八十三年間因侵占案件，經台灣高等法院台中分院以八十三年度
    上易字第一六二號判處有期徒刑八月確定；又於八十四年間分別因違反公司法案
    件、詐欺案件、妨害自由案件，先後經本院以八十四年度易緝字第八七○號判處
    拘役五十日、以八十四年度自緝字第八七九號判處有期徒刑七月、台灣高等法院
    台中分院以八十四年度上訴字第三四一二號判處有期徒刑三月確定，所受上開各
    刑之宣告，經合併定應執行之刑（上開有期徒刑七月、三月部分，定應執行刑為
    九月）並接續執行，於八十六年一月二十一日縮短刑期假釋出監，八十六年九月
    六日縮刑期滿執行完畢。詎仍不知悔改，明知無支付之能力，竟基於意圖為自己
    不法所有之概括犯意，先於八十八年九月十四日至台中市○區○○路一五○號甲○○○有限公司（下稱全廣公司）佯稱因工地需要而欲購買行動電話，致全廣公
    司陷於錯誤，交付價值合計為新台幣（下同）三萬八千五百元之行動電話三具，
    丁○○則交付其所簽發同面額、到期日為八十八年九月十五日之本票乙紙予全廣
    公司收執；再於翌日（即同年月十五日）以電話向全廣公司佯稱欲購買相同之行
    動電話，致全廣公司陷於錯誤，於該日晚間再交付同價額之行動電話三具，丁○○則交付以其與乙○○為共同發票人之同面額、發票日為八十八年九月十五日支
    票乙紙予全廣公司，而連續詐得價額合計為七萬七千元之行動電話六具，嗣經全
    廣公司提示支票及本票均不獲付款，丁○○復避不見面，全廣公司始知受騙。
二、案經自訴人甲○○○有限公司提起自訴。
    理  由
一、訊據被告丁○○固坦承有向自訴人全廣公司購買行動電話未付款之事實，惟矢口
    否認有何詐欺之犯行，並辯稱：支票、本票金額相同，足見伊僅向自訴人購買一
    次行動電話，本票、支票係同時交付自訴人，本票係用以擔保支票用，並非因另
    行購買行動電話而交付，且不知乙○○所交付之支票會跳票云云。惟查，右揭犯
    罪事實業據自訴人指訴綦詳，且有自訴人所提出之支票暨退票理由單、本票影本
    各乙紙、發票影本二紙在卷可資為證，參諸被告於經通緝到案之初，已坦承有向
    自訴人購買行動電話六具，於本院審理中並供稱買入之行動電話有二、三支在工
    地失竊，其餘則被乙○○拿走等語，被告既能明確供明所購入行動電話之去向，
    則被告嗣後翻異前詞稱僅向自訴人購買一次行動電話三具，已難採信，況被告向
    自訴人購買行動電話後，自訴人曾開立交易金額各為三萬八千五百元之統一發票
    二紙，雖被告否認自訴人有交付發票，然被告與自訴人如僅有一筆交易，因開立
    發票之金額將直接涉及自訴人應繳稅額之多寡，自訴人斷無在買賣價金分文未收
    取之狀態下，卻自行以交易金額二倍之數額開立統一發票、徒增稅賦負擔擴大損
    害之理，被告前開所辯，不足採信。又被告向自訴人購買行動電話，應按其所交
    付之票據票載日期付款，業據被告於本院審理中所自承，而被告於八十八年九月
    十四日向自訴人購買行動電話三具時，係交付其所簽發之本票予自訴人，而該本
    票票載到期日乃係交易之次日（即同年月十五日），被告於八十八年九月十四日
    向自訴人購買行動電話時，就其於次日有無支付行動電話價款之資力，要無不知
    之理，其明知無支付之能力，乃竟連續於兩日內向自訴人購買行動電話六具、價
    額合計高達七萬七千元之多，其有為自己不法所有之意圖，亦足堪認定。
二、核被告丁○○所為，係犯刑法第三百三十九條第一項之詐欺取財罪。被告先後二
    次向自訴人詐取財物，時間緊接，手法相似，所為又係觸犯構成犯罪要件相同之
    罪名，顯係基於概括犯意而為之，為連續犯，應依刑法第五十六條之規定論以一
    罪並加重其刑。又被告前於八十三年間因侵占案件，經台灣高等法院台中分院以
    八十三年度上易字第一六二號判處有期徒刑八月確定；又於八十四年間分別因違
    反公司法案件、詐欺案件、妨害自由案件，先後經本院以八十四年度易緝字第八
    七○號判處拘役五十日、以八十四年度自緝字第八七九號判處有期徒刑七月、台
    灣高等法院台中分院以八十四年度上訴字第三四一二號判處有期徒刑三月確定，
    所受上開各刑之宣告，經合併定應執行之刑（上開有期徒刑七月、三月部分，定
    應執行刑為九月）並接續執行，於八十六年一月二十一日縮短刑期假釋出監，八
    十六年九月六日縮刑期滿執行完畢，有本院被告全國前案紀錄表及台灣高等法院
    檢察署刑案紀錄簡覆表在卷可按，其於有期徒刑執行完畢後五年內再犯本件有期
    徒刑以上之罪，為累犯，應依刑法第四十七條之規定，遞加重其刑。爰審酌被告
    犯罪之目的、動機、手段、所生危害，及其犯後仍飾詞圖卸刑責、顯無悛悔之意
    ，並尚未賠償自訴人所受損害等一切情狀，量處如主文所示之刑。
據上論斷，應依刑事訴訟法第三百四十三條、第二百九十九條第一項前段，刑法第三
百三十九條第一項、第五十六條、第四十七條，罰金罰鍰提高標準條例第一條前段，
判決如主文。
中        華        民        國    八十九    年    六    月    七      日
                                臺灣臺中地方法院刑事第二庭
                                    法  官  呂麗玉
右正本證明與原本無異。
如不服本判決，應於判決送達後十日內向本院提出上訴狀，上訴於臺灣高等法院臺中
分院( 須附繕本 )。
                                    書記官
中        華         民       國    八十九     年   六    月     八    日
附錄：
刑法第三百三十九條第一項
意圖為自己或第三人不法之所有，以詐術使人將本人或第三人之物交付者，處五年以
下有期徒刑、拘役或科或併科一千元以下罰金。
懲治盜匪條例第四條
有左列行為之一者，處死刑、無期徒刑或十年以上有期徒刑：
一、意圖勒贖而盜取屍體者。
二、聚眾持械，毀壞棺墓，而盜取殮物者。
三、盜取或毀壞有關軍事之交通或通信器材，致令不堪用者。
四、意圖取得財物，投置爆炸物，因而致人於死或重傷者。
前項第一款至第三款之未遂犯罰之。
預備犯第一項第一款至第三款之罪者，處二年以下有期徒刑。


司法院資訊處製作；財團法人民間司法改革基金會備份。
